臺灣桃園地方法院刑事判決　　　　　　　 100年度訴字第19號
公　訴　人　臺灣桃園地方法院檢察署檢察官
被　　　告　翁克瑋
選任辯護人　邱正明律師
上列被告因違反毒品危害防制條例案件，經檢察官提起公訴（99
年度少連偵字第133 號），本院判決如下︰
    主  文
翁克瑋成年人與少年共同意圖販賣而持有第三級毒品，處有期徒
刑參年陸月。
扣案之第三級毒品愷他命拾小包（共驗餘淨重陸點捌捌肆參公克
）均沒收。
    事  實
一、翁克瑋明知愷他命（Ketamine）係毒品危害防制條例所列之
    第三級毒品，竟於民國99年7 月中旬某日，在桃園縣中壢市
    區○○○路上世紀廣場，基於販賣以外之不詳目的，以新臺
    幣（下同）2, 800元之價格，向某姓名年籍不詳之成年男子
    購得第三級毒品愷他命10包（共驗餘淨重6.8843公克）而持
    有。緣翁克瑋前於99年7 月12日左右曾透過孟００（民國85
    年生，姓名年籍詳卷，其經本院少年法庭以100 年度少護字
    第4 號裁定交付保護管束確定）之姓名年籍不詳綽號「小豪
    」之友人，在桃園縣平鎮市山仔頂附近之一個小公園與孟０
    ０相互認識，得知孟００可出面販賣愷他命。而翁克瑋於前
    揭時地購得上開愷他命之後，竟起意販賣上開購得之愷他命
    ，而起意圖販賣而持有愷他命之犯意，翁克瑋並於99年7 月
    19日晚間7 時15分許，以其使用之0000000000門號行動電話
    撥予孟００使用之0000000000門號行動電話，聯絡孟００前
    往桃園縣中壢市○○路中原大學大門附近會合，孟００依約
    於99年7 月19日晚間9 時許，到達桃園縣中壢市○○路中原
    大學大門附近某處，並上翁克瑋所乘坐之某自小客車後座，
    翁克瑋即自該車右前座交付上開愷他命10包予孟００，並告
    知孟００伺機以每小包400 元之價格販售予不特定人，售完
    後交回4,000 元，其將另行給予孟００酬勞，孟００應允之
    ，其二人遂共同基於意圖販賣而持有上開愷他命之犯意聯絡
    ，而推由孟００持有該等愷他命，伺機對外販售。嗣孟００
    於99年7 月19日晚間10時20分許，在桃園縣中壢市○○路自
    宅門口前，為警查獲，並當場扣得上開第三級毒品愷他命10
    小包。警方偵詢孟００後，得知上情，乃於99年7 月26日將
    翁克瑋傳喚到案，並扣得其所有之0000000000門號SIM 卡一
    張。
二、案經桃園縣政府警察局中壢分局報告臺灣桃園地方法院檢察
    署檢察官偵查起訴。
    理  由
壹、證據能力：
一、按刑事訴訟法第159 條第1 項規定：「被告以外之人於審
    判外之言詞或書面陳述，除法律有規定者外，不得作為證據
    」；其立法本旨係以證人於審判外之言詞或書面陳述，屬於
    傳聞證據，此項證據，當事人無從直接對於原供述者加以詰
    問，以擔保其真實性，法院亦無從直接接觸證人而審酌其證
    言之憑信性，違背直接審理及言詞審理之原則，除具有必要
    性及信用性情況之除外者外，原則上不認其有容許性，自不
    具證據能力；至所謂具有必要性及信用性情況者，例如刑事
    訴訟法第159 條之1 、之2 、之3 、之4 、之5 情形，仍例
    外認其有證據能力，然此乃係指法院未於審判期日傳喚相關
    證人到庭，案件僅能依靠該等證人於審判外之陳述以為判斷
    之情形，始需就該等審判外供述證據嚴格依照刑事訴訟法第
    15 9條之1 至之5 所定要件一一檢視各該證人之供述，作為
    證據之資格。倘法院已經依據當事人聲請傳喚證人到庭接受
    檢辯雙方之交互詰問，則法院既已透過直接、言詞審理方式
    檢驗過該證人之前之證詞，當事人之反對詰問權亦已受到保
    障得以完全行使之情況下，該等審判外證據除有其他法定事
    由（例如：非基於國家公權力正當行使所取得或私人非法取
    得等，而有害公共利益，即以一般證據排除法則為判斷），
    應認該審判外供述已得透過審判程式之詰問檢驗，而取得作
    為證據之資格，亦即其審判外供述與審判中供述相符部分，
    顯然已經構成具備可信之特別情狀，當然有證據資格（實務
    上之作用常為引用該等陳述與審判中陳述相符，強化該證人
    供述之可信度），其不符部分，作為檢視審判中所為供述可
    信與否之彈劾證據，當無不許之理，甚者，其不符部分倘係
    於司法警察、檢察事務官調查中之供述，作為認定被告犯罪
    與否或不構成犯罪與否之證據，亦僅需依照刑事訴訟法第15
    9 條之2 規定，斟酌其審判外供述作成外部環境、製作過程
    、內容、功能等情況認為之前供述較為可信，即可取得證據
    資格，而作為認定事實之證據資格（參照最高法院94年度臺
    上字第2507號、95年臺上字第2515號判決意旨）。查本件證
    人孟００業經本院於審判期日以證人身分行交互詰問程序，
    直接言詞審理檢視其之證詞，故其前於警局時所為之陳述，
    當然已取得作為證據之資格，而有證據能力。
二、按被告以外之人於偵查中向檢察官所為之陳述，除顯有不可
    信之情況者外，得為證據，刑事訴訟法第159 條之1 第2 項
    定有明文。查證人孟００偵查中所為之陳述，係檢察官依法
    訊問，復無其他事證足資認定其於檢察官訊問時有受違法取
    供情事，並無何特別不可信之情況，且被告及選任辯護人於
    本院審理程序中亦不爭執其證據能力，是依上開規定有證據
    能力，而得作為本案之證據。
三、被告翁克瑋雖於99年8 月25日偵訊時辯稱其在警詢時因為受
    到驚嚇，所以才承認有將10包愷他命交給孟００，實際上伊
    未將10包愷他命交給孟００云云，然被告嗣已承認伊確有於
    99年7 月19日晚間9 時許，在中原大學門口附近將10包愷他
    命交給孟００之事實，且經本院勘驗被告警詢光碟片發現警
    詢筆錄內容與被告於警詢光碟片之錄音內容大致相符，且筆
    錄全程警員語氣平順，無強暴脅迫之情形，且係一問一答，
    於被告回答問題後均有鍵盤敲打之聲音，有本院受命法官
    100 年3 月25日之勘驗筆錄附卷可憑，是被告警詢筆錄顯出
    自其之自由意識下之陳述，自具有證據能力，併此敘明。
貳、實體部分：
一、訊據被告翁克瑋固自承有於上開時、地交付10包愷他命予孟
    ００，然矢口否認上開犯行，辯稱：伊於案發日前一週在桃
    園縣平鎮市山仔頂附近之一個小公園與孟００相互認識後，
    伊就知道孟００有在施用愷他命，99年7 月19日晚上，伊在
    世紀廣場內的世紀KTV 唱歌時，伊所認識的隔壁包廂的一個
    馬伕叫伊一起進去該包廂喝酒，當時其內的人都有在施用愷
    他命，該馬伕將上開十包愷他命給伊，伊一下就離開了，然
    後就到中原大學附近以電話聯絡孟００，將該十包愷他命轉
    讓予孟００，伊之用意係送予孟００施用云云。辯護人則辯
    稱：意圖販賣而持有毒品罪是動機犯，除非被告承認，否則
    很難做出意圖販賣而持有之判斷，被告雖確有將愷他命十包
    交給孟００，然被告在99年7 月19日前一週對孟００授意時
    ，被告身上根本沒有愷他命，不能以孟００被查獲前一週的
    行為來做被告罪責的判斷，本案與毒品危害防制條例第5 條
    第3 項意圖販賣而持有罪不相符合；退而言之，若依99年7
    月19日案發當天被告將愷他命交付給孟００的行為事實作為
    判斷依據的話，則因為被告主觀認知係免費轉讓愷他命予孟
    ００，是亦不構成意圖販賣而持有罪云云。惟查：
  (一)證人孟００於本院審理時證稱伊於99年7 月19日被警查獲約
    前一週透過一個綽號「小豪」之友人，在桃園縣平鎮市山仔
    頂附近之一個小公園與被告認識後，被告當時就叫伊幫被告
    販賣愷他命，被告於一週後之99年7 月19日打伊之手機，並
    與伊約在中原大學門口附近會合，伊依約前往到達後，被告
    打電話給伊叫伊上一輛被告所乘坐之某自小客車後座，該車
    係另一伊不認識之人所駕駛，被告坐在該車右前座，自該車
    右前座交付愷他命10包予伊，並告知伊以每小包400 元之價
    格販售予不特定人，被告叫伊自己去找販賣對象，並說全部
    賣完後再聯絡被告，被告當時沒有說賣完後會給伊多少報酬
    ，只說會分紅給伊等語。核與其之警、偵訊證詞完全相符。
  (二)
  (1)依本院100 年3 月25日勘驗筆錄可知，被告於99年7 月26日
    警詢時自承伊於99年7 月19日21時許，在中原大學門口附近
    交付十小包愷他命予孟００，孟００要拿去賣，因為孟００
    之朋友有在吸食，警員問「一包就賣400 元」，被告稱「對
    」，警員問「那總共交給你多少錢」，被告稱「300 」、「
    他賣400 ，他給我300 」，警員問「所以說他每包賣40 0，
    要拿4000元給你就對了」，被告稱「嗯」，警員問「每包
    300 ，就是說每賣1 包就給他100 就對了」，被告稱「（點
    頭）」，上開十小包愷他命是約七月中伊在世紀廣場向一個
    男子以每小包280 元買來的，警員問「你叫孟００幫你賣毒
    品共幾次」，被告稱「1 次」，是因為孟００沒有工作，且
    孟００年紀小找不到工作，又孟００之朋友中間也有吸食愷
    他命所以伊就叫孟００幫伊販賣愷他命，警員問「你為什麼
    要叫他（孟００）賣，那他又答應你要幫你賣，所以才叫他
    賣」，被告稱「點頭」，警員問「經過他同意之後，才叫他
    幫你販賣毒品，是嗎」，被告稱「對」，被告又稱伊知道孟
    ００讀國中等語。此除可證明被告上開犯行外，亦足證被告
    主觀上知悉孟００為12歲以上、未滿18歲之少年。
  (2)被告後於99年8 月25日偵訊時否認其曾於99年7 月19日21時
    許，在中原大學門口附近有交付十小包愷他命予孟００之事
    實，並稱警詢時伊剛下班回家有點受驚才說有該事實，後再
    經檢察官追問，其始改稱有該事實，並辯稱伊知道孟００有
    在吸食，孟００打電話給伊，伊就拿上開愷他命予孟００，
    伊要送給孟００云云。再於99年10月27日偵訊時辯稱伊於99
    年7 月19日前一週，透過一位學弟認識孟００，在聊天時伊
    知道孟００有施用愷他命，99年7 月19日伊在世紀廣場碰到
    一個叫「阿文」的馬伕，「阿文」他們有用剩的上開十包愷
    他命，因伊知道孟００有在施用愷他命，所以就向「阿文」
    免費要來該十包愷他命，後來該日晚間9 點多就在中原大學
    附近送給孟００云云。被告雖於上開二次偵訊時持上開各語
    置辯，然觀諸被告於99年8 月25日偵訊伊始，否認其曾於99
    年7 月19日21時許，在中原大學門口附近有交付十小包愷他
    命予孟００之事實，並謊稱警詢時其剛下班回家有點受驚才
    說有該事實等情，可知被告於偵訊時之所供並非實情，且被
    告上開警詢自白又經本院受命法官勘驗結果確實出自其之自
    由意識下之陳述，並非出自強暴、脅迫、不正取供之結果，
    而其警詢之內容又核與證人孟００之警、偵訊、本院審理證
    詞相符，是可認被告警詢自白始與真實相符，其嗣後之偵訊
    辯詞，則與事實不符，不足採信。
  (三)復觀諸卷附被告持用之0000000000門號、孟００使用之0000
    000000門號通聯紀錄，被告於99年7 月19日第一次與孟００
    電話聯絡係19時15分43秒，該次係被告發話，又自99年7 月
    13日至99年7 月18日，被告與孟００僅有一次於99年7 月14
    日21時14分29秒相互通聯，該次通聯亦係被告發話，綜此，
    被告於99年8 月25日偵訊時供稱孟００打電話給伊，伊就拿
    上開愷他命予孟００云云，亦與事實不合，益徵其偵訊辯詞
    之不足採信。本院既認被告於警詢之自白始與真實相符，並
    認其嗣後翻稱之詞包括其於99年7 月19日當晚始向馬伕「阿
    文」取得上開十包愷他命云云，不足採信，是公訴人於本院
    審理時稱被告既於99年7 月19日前一週即在平鎮市山仔頂附
    近之一個小公園與孟００達成透過孟００販賣愷他命之合意
    ，其後於99年7 月19日晚間取得上開愷他命時顯有販出之意
    ，是被告於本案應構成毒品危害防制條例第4 條第3 項之販
    賣愷他命罪，公訴人並因而當庭變更起訴法條，即有未合。
  (四)被告交予孟００，囑孟００販賣之為警扣案之疑似愷他命十
    包，經鑑驗結果其成分確屬愷他命無訛（共驗餘淨重6.8843
    公克），有台灣檢驗科技股份有限公司濫用藥物檢驗報告一
    紙附卷可稽。綜此，本案事證明確，應依法論科。本件事證
    既明，辯護人猶聲請本院將被告、證人孟００送測謊鑑定，
    核無此項必要。
二、按本案並無證據證明被告於買入上開愷他命十包之際，係基
    於意圖營利而販入之意，而係嗣後有意販賣，且係至其於99
    年7 月19日以電話聯絡孟００見面，並交付上開愷他命予孟
    ００，並推由孟００出面伺機販賣，是核被告所為，係犯毒
    品危害防制條例第5 條第3 項之意圖販賣而持有第3 級毒品
    罪；公訴人認應構成毒品危害防制條例第4 條第3 項之罪，
    尚有未合，應逕行變更公訴人論罪法條。被告與少年孟００
    有共同之犯意聯絡、行為分擔，為共同正犯。被告與少年孟
    ００共同犯罪，應依兒童及少年福利法第70條第1 項前段之
    規定加重其刑。爰審酌被告意圖販賣而持有之愷他命之數量
    、其與少年共同犯罪、其犯後態度等一切情狀，量處如主文
    所示之刑。再第三、四級毒品均係管制藥品，故毒品危害防
    制條例第11條之1 明定無正當理由，不得擅自持有；第18條
    第1 項後段復規定查獲之第三、四級毒品，無正當理由而擅
    自持有者，沒入銷燬之。從而，依同條例第18條第1 項後段
    應沒入銷燬之毒品，專指查獲施用或持有之第三、四級毒品
    而言；倘係查獲製造、運輸、販賣、意圖販賣而持有、以非
    法方法使人施用、引誘他人施用或轉讓第三、四級毒品，既
    屬同條例相關法條明文規定處罰之犯罪行為，即非該條項應
    依行政程序沒入銷燬之範圍。又同條例第19條第1 項所定「
    供犯罪所用或因犯罪所得之物」，係指犯第4 條至第9 條、
    第12條、第13條或第14條第1 項、第2項 之罪所用或所得之
    物，不包括毒品本身在內，是尚不得援用此項規定為第三、
    四級毒品之沒收依據。再同條例對於查獲之製造、運輸、販
    賣、意圖販賣而持有、以非法方法使人施用、引誘他人施用
    及轉讓第三、四級毒品之沒收，並無特別規定，如其行為已
    構成犯罪，則該毒品即屬不受法律保護之違禁物，應回歸刑
    法之適用，依刑法第38條第1 項第1 款之規定沒收之，始為
    適法（最高法院96年度台上字第89號判決意旨可資參照）。
    查扣案（扣在本院100 年度少護字第4號 共犯少年孟００之
    案件中）之第三級毒品愷他命10包（共驗餘淨重6.8843公克
    ），既屬構成犯罪行為標的之違禁物，應依刑法第38條第1
    項第1 款之規定宣告沒收。至扣案之被告所有之0000000000
    門號SIM 卡，僅係聯絡少年孟００見面之用，尚難認係供本
    件犯罪所用之物，自不得在本案宣告沒收。
據上論斷，應依刑事訴訟法第299 條第1 項前段、第300 條，兒
童及少年福利法第70條第1 項前段，毒品危害防制條例第5 條第
3 項，刑法第11條、第38條第1 項第1款，判決如主文。
本案經檢察官蔡正傑到庭執行職務
中　　華　　民　　國　 100　　年　　5 　　月　　31　　日
                  刑事第三庭審判長法　官　曾家貽
                  　　　　　　　　法　官　楊麗文
　　　　　　                      法　官　曾雨明
以上正本證明與原本無異。
如不服本判決應於收受判決後10日內向本院提出上訴書狀，並應
敘述具體理由。其未敘述上訴理由者，應於上訴期間屆滿後20日
內向本院補提理由書(均須按他造當事人之人數附繕本)「切勿逕
送上級法院」。
            　　　                書記官　顏緗穎
中　　華　　民　　國　 100　　年　　6 　　月　　3 　　日
附錄法條：
毒品危害防制條例第5條
意圖販賣而持有第一級毒品者，處無期徒刑或十年以上有期徒刑
，得併科新臺幣七百萬元以下罰金。
意圖販賣而持有第二級毒品者，處五年以上有期徒刑，得併科新
臺幣五百萬元以下罰金。
意圖販賣而持有第三級毒品者，處三年以上十年以下有期徒刑，
得併科新臺幣三百萬元以下罰金。
意圖販賣而持有第四級毒品或專供製造、施用毒品之器具者，處
一年以上七年以下有期徒刑，得併科新臺幣一百萬元以下罰金。
